臺灣臺北地方法院刑事判決　　　　　　　　　　　　　九十年度交簡上字第五三號
　　上　訴　人
　　即　被　告　甲○○
右上訴人因公共危險案件，不服本院臺北簡易庭於中華民國九十年四月十八日所為八
十九年度北交簡字第一三○七號第一審刑事簡易判決（聲請簡易判決處刑案號：台灣
台北地方法院檢察署八十九年度偵字第六九○一號）提起上訴，本院管轄第二審合議
庭判決如左：
        主      文
上訴駁回。
        事      實
一、甲○○前於民國八十六年十一月四日因偽造文書案件，經本院以八十六年度易字
    第五九九二號判決判處有期徒刑四月，同年十二月八日確定，並於同年月二十四
    日易科罰金執行完畢，猶不知悛悔，於八十九年三月二十三日凌晨零時許起至一
    時三十分許止，在台北市○○○路某處服用酒類威士忌，已達反應較慢、感覺減
    低、影響駕駛而不能安全駕駛動力交通工具之程度，猶駕駛動力交通工具即車號
    ＢＵ－八六一三號自用小客車上路，於同日凌晨二時許，行至台北市○○○路○
    段八十五巷口為警攔檢，經測試其吐氣所含酒精濃度達每公升零點五九毫克。
二、案經臺北市政府警察局中山分局報請臺灣臺北地方法院檢察署檢察官偵查聲請簡
    易判決處刑。
        理      由
一、訊據被告甲○○，固對於在右揭時、地為警攔檢測試其吐氣所含酒精成份達每公
    升零點五九毫克之事實坦承不諱，並有吐氣所含酒精成份測試成果表壹紙在卷可
    資佐證。惟辯稱：依據報章雜誌之報導，警方使用之酒測器有相當大之誤差值，
    以此種酒測器測得之數值為論罪之依據並不合理云云。經查：經濟部標準檢驗局
    於八十九年一月二十五日公告「度量衡器施檢規範」，惟因工研院及受委託代檢
    之台灣電子檢驗中心實驗室於同年八月底始將相關檢驗設備架構完成，並開始提
    供檢定服務，故台北市政府警察局交通大隊自同年九月初始將所有酒測器分批送
    檢完成，並領有檢定合格證書。本件被告為警方施以酒測時，警方所使用之酒測
    器尚未送經上開檢驗單位檢定合格，然為確保酒測器之精準性，台北市政府警察
    局交通警察大隊所使用之酒測器，除於採購時均經美國運輸部全國公路交通安全
    署核可作為執法採證之用途外，並於每一年或酒測器使用一千次即定期委請廠商
    以標準酒精濃度氣體做儀器校正，以保持儀器高度準確性，有台北市政府警察局
    交通警察大隊九十一年十月十七日北市警交大三字第○九一六六九七四九○○號
    函在卷可稽，堪認本件警方所使用之酒測器，準確性並無疑問，被告徒以剪報資
    料為據，空言辯稱本件酒測數值並不確實云云，誠為卸責之論，要無可採。
二、按刑法第一百八十五條之三所規定服用酒類，不能安全駕駛動力交通工具而駕駛
    者，應負刑事責任，揆其立法目的本在藉抽象危險犯之犯罪構成要件，以嚇阻酒
    後駕車者對道路交通安全之危害，本不以發生實害為必要。而所謂不能安全駕駛
    之認定，並無一定之數值可供界定，而係由法院以一般社會通念之客觀標準，足
    生公共危險時即足。目前行政機關所取締酒後駕車之參考標準，係依法務部於八
    十八年五月十日邀集司法院刑事廳、交通部、行政院衛生署、內政部警政署及中
    央警察大學等機關開會，所為凡呼氣酒精濃度逾每公升含零點五五毫克時，即屬
    不能安全駕駛之決議。上開會議決議本身固僅屬檢警取締酒後駕車之參考，尚無
    拘束法院之效力，惟以上開會議決議所採之標準，係參考美國、德國及日本等國
    家所進行之酒精濃度與精神狀態之測試實驗，亦即，各項實驗均發現凡呼氣中酒
    精濃度達每公升零點五五毫克時，就人之生理方面，已產生視覺反應遲鈍、影像
    不能集中、同時不能看清前方路況及車旁照後鏡等狀況，及駕駛能力已受有影響
    、肇事率已為一般人正常人之十倍之事實。被告於遭警攔測時，呼氣中酒精濃度
    每公升達零點五九毫克，有酒測單一份附卷可參，依一般社會通念，已達不能安
    全駕駛之程度，而被告於酒後確有駕車之事實，業如前述。準此，本件事證明確
    ，被告確有於飲用酒類後，已達不能安全駕駛動力交通工具而仍然駕駛之犯行，
    應予依法論科。
三、核被告所為，係犯刑法第一百八十五條之三服用酒類不能安全駕駛動力交通工具
    而駕駛罪。被告前於八十六年十一月四日因偽造文書案件，經本院以八十六年度
    易字第五九九二號判決判處有期徒刑四月，同年十二月八日確定，並於同年月二
    十四日易科罰金執行完畢，其於五年之內再犯本件有期徒刑以上之罪，為累犯，
    應依刑法第四十七條規定加重其刑。原審以被告前開犯行之事證明確，依刑法第
    一百八十五條之三、第四十七條、第四十二條第二項、及罰金罰鍰提高標準條例
    第二條之規定，量處被告罰金壹萬元，並諭知易服勞役之折算標準，其認事、用
    法及量刑均稱妥適，被告上訴仍空言否認犯行，並無理由，自應將其上訴駁回。
據上論斷，依刑事訴訟法第四百五十五條之一第一項、第三項，第三百六十八條，判
決如主文。
本案經檢察官乙○○到庭執行職務。
中      華      民      國      九十一      年    十二    月     四     日
                           台灣台北地方法院交通法庭
       審判長  法  官  劉  壽  嵩
                                           法  官  鄧  德  倩
                                           法  官  陳  婷  玉
右正本證明與原本無異。
不得上訴
                                           書記官  陳  弘  文
中      華      民      國      九十一      年    十二    月     五     日
